ru: Параметры межстрочного интервала: Регулируемый; Двойной; Одинарный; Другое
bg-BG: Опции за разстояние между редовете: Регулируемо; Двойно; Единична; Други
nb: Alternativer for linjeavstand: Regulerbar; Dobbel; Enkel; Annet
sk-SK: Možnosti riadkovania: Nastaviteľný; Dvojitý; Jeden; Iné
de: Zeilenabstandsoptionen: Einstellbar; Doppel; Einzel; Sonstiges
sl-SI: Možnosti razmika vrstic: Prilagodljivo; Dvojni; Enojni; Drugo
zh-CN: 行距选项: 可调节; 双人; 单; 其他
da: Linjeafstandsindstillinger: Justerbar; Dobbelt; Enkelt; Andet
zh-TW: 行距選項: 可調節式; 雙倍; 單倍; 其他
pl: Opcje odstępów między wierszami: Regulowane; Podwójny; Singiel; Inne
ja: 行間オプション: 調整可能; ダブル; シングル; その他
pt-PT: Opções de espaçamento entre linhas: Ajustável; Duplo; Único; Outro
cs: Možnosti řádkování: Nastavitelný; Dvojité; Jedna funkce; Jiné
el: Επιλογές διάστιχου: Ρυθμιζόμενο; Διπλό; Μονό; Άλλο
ro-RO: Opțiuni de spațiere între rânduri: Reglabilă; Dublă; Simplu; Altele
vi: Tuỳ chọn khoảng cách dòng: Có thể điều chỉnh; Gấp đôi; Đơn; Khác
pt-BR: Opções de espaçamento entre linhas: Ajustável; Duplo; Único; Outro
it: Opzioni di interlinea: Regolabile; Doppio; Singolo; Altro
th: ตัวเลือกระยะห่างระหว่างบรรทัด: แบบปรับได้; แบบคู่; แบบเดี่ยว; อื่นๆ
en: Line spacing options: Adjustable; Double; Single; Other
fr: Options d’espacement des lignes: Ajustables; Double; Unique; Autre
fi: Rivivälivaihtoehdot: Säädettävä; Tupla; Yksittäinen; Muu
lt-LT: Tarpų tarp eilučių parinktys: Reguliuojamas; Dvigubas; Single; Kita
es: Opciones de interlineado: Ajustable; Doble; Individual; Otros
ko: 줄 간격 옵션: 조절식; 더블; 싱글; 기타
sv: Radavståndsalternativ: Justerbar; Dubbel; Enkel; Övrigt
nl: Regelafstandopties: Verstelbaar; Dubbel; Single; Andere
hr-HR: Mogućnosti proreda: Podesivo; Dvostruki; Jednostruki; Ostalo
tr: Satır Aralığı Seçenekleri: Ayarlanabilir; Çift kişilik; Tek; Diğer
hu: Sorköz-beállítási lehetőségek: Szabályozható; Kétszeres; Egyszeres; Egyéb